Jorge Luis Martínez Alfonso

Título: Ingeniero en Sistemas Computacionales

Sitio: https://ideasapp.000webhostapp.com/

ideas apr

Celular: 5554146857

E-Mail: neiro70@gmail.com

Edad: 36 años.

Tengo 12 años de experiencia laboral en la cual he estado como programador Web, Movil, Front y Back End. En grandes empresas como

Telcel y Nextel de consultor. Actualmente soy lider de proyecto. En cada desarrollo que he

participado, se ha optimizado y mejorado el rendimiento de los sistemas.

EL DESARROLLO COMO ARTE

La programación es un tema muy importante, por lo cual podría definir que es un arte, donde uno le dice a la computadora, que es lo que quiere que haga y ella lo hace, desde la idea hasta el producto.

INFORMACIÓN PERSONAL

Dirección: Av. Aquiles Serdán Edificio 19 departamento 202 col. Unidad

Miguel Hidalgo. México D.F. Delegación Azcapotzalco. c.p. 02450

Teléfono: 52832102 Estado Civil: Casado.

EXPERIENCIA

02. 2018 - ACTUALMENTE KOSMOS

Líder de proyecto

- Análisis de requerimientos.
- Desarrollo de aplicaciones finacieras.
- Integración continua.
- Coordinación de equipo de trabajo.

02. 2017 - 02.2018 MN SOFT MEXICO S DE RL DE CV

Líder de proyecto

- Análisis de requerimientos.
- Definición de procesos para el desarrollo.
- Conocimiento procesos de integración continua.
- Uso de herramientas para pruebas de sw.

04. 2012 - 02. 2017 ABRICOT S.A DE C.V

Líder de Técnico y Desarrollador Web Sr

- Desarrollo y mantenimiento de aplicaciones internas en Telcel, de las cuales destacan los proyectos adoc, sao y srips.
 Adicionalmente el uso de WebServices.
- Administración de Base de datos.
- Administración de Servidores.

08. 2011 - 04. 2012 GRUPO TRADECO S.A DE C.V

Analista Programador Web Sr

- Desarrollo de sistema de nómina con J2EE.
- Administración y configuración del versionado de proyectos.

- Soporte de sistemas internos (intranet e item).
- Mantenimiento de servidores de aplicaciones y de base de datos.

11.2010 - 08.2011

RANSTAND MÉXICO

Soporte (AMS)

 Soporte (AMS) de sistemas desarrollados para ventas de equipos Nextel (NOE).

10.2008 - 11.2010

MINDBITS TECHNOLOGIES

Analista Programador Sr

- Se desarrolló y analizo sistemas web (NOE, RTDC y ProviderWeb) para ventas y aprovisionamiento de servicios para equipos Nextel.
- Construcción de sistema para consultar al buró de crédito. Esto se realizó por medio de sockets y creación de servicios web para que clientes web lo pudieran consumir.
- Creación de sistema de repositorio de tarjetas de crédito al cual se dio mantenimiento de nuevas funcionalidades.

08.2007 - 10.2008

PLURIONE

Analista Programador Sr

- Se desarrolló módulos en sistemas internos de fondos de ahorro para cliente Banorte.
- Mantenimiento e implementación de nuevos requerimientos en sistema de fondos de ahorro para cliente Monex.
- Construcción de módulos para sistema educativo como Develop. El cual su finalidad era para impartir cursos en línea y dar certificaciones en tecnología java.

04.2007 - 08.2007

GRUPO FINANCIERO INBURSA

Analista Programador Sr

 Se optimizarón procesos internos de sistema SII, para sucursales y cajeros automáticos

08.2006 - 04.2007

T.I SALUD

Programador jr

 Mantenimiento e implementación de nuevos requerimientos del sitio http://www.todoensalud.com. Estos sitios se le nombraba comunidades las cuales tienen la finalidad de hacer consultas a médicos vía internet.

FORMACIÓN ACADEMICA

2019

CURSO

Ingles Quick Learning

2015

DIPLOMADO

Liderazgo

Curso impartido en coorporativo de Telcel.

2011 - 2012

DIPLOMADO

Diseño y Desarrollo de Aplicaciones para dispositivos móviles

Curso impartido en el Instituto Tecnológico de México (ITAM)

2010 CERTIFICACIÓN

Sun Certified Java Programmer (SCJP 6.0)

2001 – 2006 SUPERIOR (UNIVERSIDAD)

IPN- Escuela Superior de Computo (ESCOM)

• Especialidad: Ingeniero en Sistemas Computacionales(Titulado).

1998 – 2001 MEDIO SUPERIOR (PREPARATORIA)

Cecyt #11 Wilfrido Massieu(IPN)

• Especialidad: Técnico en telecomunicaciones.

CONOCIMIENTOS

LENGUAJES DE PROGRAMACIÓN

- JAVA 1.4 1.7SQL / PLSQLObjetive C
- C / C++Groovy
- o Shell / Linux

DESARROLLO WEB

- JavaScript
- o Bootstrap
- JQuery
- Prototype
- o Struts
- o Grails
- Spring MVC
- o Java Server Face
- Web Services
- o EJBS
- o PHP 5.6
- o HTML / XML
- o JSON
- o CSS
- WordPress(CMS)

DESARROLLO MOVIL Y STANDALONE

- Java Swing
- o Jquery Mobile
- o Android
- o IOS
- Windows Mobile
- Black Berry

BASE DE DATOS

- o Oracle
- o Mysql
- o Sql-Lite
- Access
- o LDAP
- Postgres

SERVIDORES

- o Jboss
- Weblogic
- Glassfish
- Weblogic
- o Apache
- Tomcat

HERRAMIENTAS

- o Eclipse
- Netbeans
- \circ XDK
- Xcode
- o Sun One
- o Jbuider
- o Enterprise Architect
- SqlNavegator
- Toad
- SqlDeveloper
- o Mysql-WorkBench
- Ireport
- o CVS / SVN / Git / StarTeam

IDIOMAS

o Inglés (Hablado: 30%, Escrito:30%, Lee:50%).

HABILIDADES

- Administración y configuración de servidores.
- Modelado de Base de Datos.
- Sistema Operativo más utilizado Linux (Ubuntu), ISO y Windows.
- Análisis de requerimientos.
- Conocimientos en Telecomunicaciones, redes, Electrónica y Electricidad.